臺灣臺北地方法院小額民事判決
　　　　　　　　　　　　　　　　  111年度北小字第2309號
原      告  王麒彰  
被      告  王綉雯

上列當事人間損害賠償事件，於中華民國111年6月28日言詞辯論
終結，本院判決如下：
    主    文
原告之訴駁回。
訴訟費用新臺幣壹仟元由原告負擔。
    事實及理由
一、原告主張：被告於民國110年9月14日利用原告個資，向合作
    金庫迴龍分行申請原告兩項個資:貸款餘額與清償貸款帳號
    、並進而清償原告貸款後，即主張有清償原告房貸之建物所
    有權。已經侵害原告之權益。並聲明：被告應賠償原告新臺
    幣10萬元。
二、被告則以：
  ㈠被告不爭執匯款到合庫結清貸款，因該屋為被告所買，借名
    登記於原告名下，以清償全部貸款為取回房地之條件，被告
    方匯款至合庫。(被證1.不動產聲明書)
  ㈡被告與原告間並無租賃契約存在，而係借名登記關係，該案
    現在新北地院審理中。(被證2.110年度重訴字639號起訴書1
    份)
  ㈢因借名登記之故，被告方保有原告之存摺以繳納各期房屋貸
    款。
　㈣並聲明：原告之訴駁回。
三、得心證之理由：
　㈠按當事人主張有利於己之事實者，就其事實有舉證之責任，
    民事訴訟法第277條前段定有明文，是民事訴訟如係由原主
    張權利者，應先由原告負舉證之責，若原告先不能舉證，以
    證實自己主張之事實為真實，則被告就其抗辯事實即令不能
    舉證，或其所舉證據尚有疵累，亦應駁回原告之請求（最高
    法院17年上字第917號判例意旨參照）。又事實有常態與變
    態之分，其主張常態事實者無庸負舉證責任，反之，主張變
    態事實者，則須就其所主張之事實負舉證責任（最高法院86
    年度台上字第891號判決意旨參照）。次按因故意或過失，
    不法侵害他人之權利者，負損害賠償責任，民法第184條第1
    項前段定有明文。次按維護人性尊嚴與尊重人格自由發展，
    乃自由民主憲政秩序之核心價值。隱私權雖非憲法明文列舉
    之權利，惟基於人性尊嚴與個人主體性之維護及人格發展之
    完整，並為保障個人生活私密領域免於他人侵擾及個人資料
    之自主控制，隱私權乃為不可或缺之基本權利，而受憲法第
    22條所保障（司法院大法官會議釋字第603號解釋意旨參照
    ）。而民法所稱之隱私係指個人對其私領域之自主權利，其
    保護範圍包括個人私生活不受干擾及個人資訊之自我控制。
    而人群共處經營社會生活，應受保護之隱私必須有所界限，
    即隱私是否存在，應以個人對系爭事物是否有合理期待作為
    判斷準則（司法院大法官會議釋字第689號解釋意旨參照）
    。再按個人資料保護法所謂之「個人資料」，係指包括自然
    人之醫療、性生活、家庭、職業、聯絡方式、社會活動等其
    他得以直接或間接方式識別該個人之資料；「蒐集」，係指
    以任何方式取得個人資料；「處理」，係指為建立或利用個
    人資料檔案所為資料之記錄、輸入、儲存、編輯、更正、複
    製、檢索、刪除、輸出、連結或內部傳送；「利用」，係指
    將蒐集之個人資料為處理以外之使用，個資法第2條第1、3
    、4、5款分別定有明文。末按個人資料之蒐集、處理或利用
    ，應尊重當事人之權益，依誠實及信用方法為之，不得逾越
    特定目的之必要範圍，並應與蒐集之目的具有正當合理之關
    聯，個資法第5條亦定有明文。原告主張被告有違反個資法
    之行為，自應對之負舉證責任，亦即被告何時洩露、如何洩
    露其個資等等之事實負舉證責任。
　㈡然原告起訴僅附三信商業銀行匯款條影本（臺灣臺中地方法
    院臺中簡易庭111年度中小字第1133號，下簡稱中院卷第13
    頁）、建物所有權人同意書影本（中院卷第15、17頁）、合
    作金庫存摺封面影本（中院卷第19頁），與其前述（被告向
    合作金庫迴龍分行申請原告兩項個資:貸款餘額與清償貸款
    帳號、並進而清償原告貸款）之事實完全不符。本院已於11
    1年5月26日對其闡明：「…原告起訴狀陳稱：『…被告於110年
    9月14日利用原告個資，向合作金庫申請…』，固提出匯款回
    條為證，惟該款僅能證明被告將該匯予原告，並不能證明前
    開事實。又前開事實若屬實，『洩漏』原告個資之人應為合作
    金庫，何以主張係被告？請原告於111年6月16日前(以法院
    收文章為準) 提出前開證據或證據方法到院，逾期未補正或
    逾期提出者，本院則不審酌其後所提出之證據或證據方法。
    …」，原告自應提出被告於何時、在何地、如何利用合作金
    庫之人員或是與合庫人員如何基於共同犯意之聯絡、又被告
    是以自己名義或是以原告代理人之名義或以原告之名義申請
    前開個資之相關事實，然原告111年6月6日訴狀僅稱「…被告
    非法取得原告個資後，被告假冒原告身分申請合作金庫之原
    告個資…」，依舊迴避本院命其前開補正事項；加以，迄本
    院6月28日言詞辯論終結時為止，原告皆未提出被告非法取
    得原告個資之證據或證據方法，也未提出合作金庫之「貸款
    餘額」等相關證據供本院審酌，原告所主張之事實已難盡信
    ，其訴應予駁回。
　㈢退萬步言，縱然原告主張為可信（假設語氣，原告之主張為
    本院所不採信已敘明如前），然被告辯稱：新北市○○區○○○
    街00號12樓（A12）及63號（B4）停車位（下簡稱系爭房地
    ）之真正所有權人為伊，係借名登記為原告，因借名登記之
    故，被告方保有原告之存摺以繳納各期房屋貸款等語。觀諸
    被告所提出之不動產所有權聲明書影本明載「…甲方（被告
    ）因故使用乙方（原告）名義購買房屋一處及停車位…，除
    了購買名義及貸款名義外，本屋所有權歸甲方所有，…」（
    本院卷第33頁），足徵系爭房地之實際所有人係被告，該房
    地之貸款之繳交人亦係被告，故被告辯稱因借名登記之故，
    被告方保有原告之存摺以繳納各期房屋貸款等語為可採信，
    從而，被告取得原告所指相關個資乃基於兩造之約定，並未
    逾越特定目的之必要範圍，並應與蒐集之目的具有正當合理
    之關聯，從而，被告尚非非法蒐集、處理、利用原告之個資
    ，原告竟指述前情違反個資法，應不可採。
四、綜上所述，原告主張被告應給付原告10萬元為無理由，應予
    駁回。　
五、本件事證已臻明確，兩造其餘攻擊防禦方法與判決之結果不
    生影響，爰不一一贅論，併此敘明。
六、訴訟費用負擔之依據：民事訴訟法第78條。本件訴訟費用額
    ，依後附計算書確定如主文所示金額。
中　　華　　民　　國　　111 　年　　7 　　月　　28　　日
                      臺北簡易庭  法  官  趙子榮
以上正本證明與原本無異。
如不服本判決，須以違背法令為理由，於判決送達後20日內向本
庭提出上訴狀（應按他造當事人之人數附繕本）；如委任律師提
起上訴者，應一併繳納上訴審裁判費。
中　　華　　民　　國　　111 　年　　7 　　月　　28　　日
                                  書記官  陳怡安
計   算   書：
項        目             金   額（新臺幣）    備    註
第一審裁判費             1000元
合        計             1000元

附錄：
一、民事訴訟法第436條之24第2項：
    對於小額程序之第一審裁判上訴或抗告，非以其違背法令為
    理由，不得為之。
二、民事訴訟法第436條之25：
    上訴狀內應記載上訴理由，表明下列各款事項：
    （一）原判決所違背之法令及其具體內容。
    （二）依訴訟資料可認為原判決有違背法令之具體事實。